【裁判字號】    89,自,322
【裁判日期】    891130
【裁判案由】    竊盜
【裁判全文】
臺灣板橋地方法院刑事判決                          八十九年度自字第三二二號
    自  訴  人  乙○○
    被      告  謝大臺
右列被告因竊盜案件，經自訴人提起自訴，本院判決如左：
    主  文
謝大臺無罪。
    理  由
一、自訴意旨略以：緣自訴人於民國八十六年一月十日晚上駕駛車號Ｆ八九一七０號
    自用小客車前往臺北縣樹林鎮○○路一五五號巨星泰式料理餐廳消費時，被告謝
    大臺竟趁自訴人不在上開自用小客車內之際，進入車內竊取自訴人之車鑰匙一串
    及價值新臺幣一萬二千元之皮衣一件。此有甲○○可資作證。因認被告涉犯刑法
    第三百二十條第一項之竊盜罪嫌。
二、按犯罪事實應依證據認定之，無證據不得推定其犯罪事實；又不能證明被告犯罪
    者，應諭知無罪之判決；刑事訴訟法第一百五十四條、第三百零一條第一項分別
    定有明文。又犯罪事實之認定，應憑真實之證據，倘證據是否真實尚欠明確，自
    難以擬制推測之方法，為其判斷之基礎；而認定犯罪事實之證據係指足以認定被
    告確有犯罪行為之積極證據而言，該項證據自須適合於被告犯罪事實之認定，始
    得採為斷罪資料，最高法院五十三年著有臺上字第六五六號、二十九年上字第三
    一０五號判例。且刑事訴訟上證明之資料，無論其為直接或間接證據，均須達於
    通常一般之人均不致有所懷疑，而得確信其為真實之程度，始得據為有罪之認定
    ，若其關於被告是否犯罪之證明未能達此程度，而有合理懷疑之存在，致使無從
    形成有罪之確信，根據「罪證有疑，利於被告」之證據法則，即不得遽為不利被
    告之認定，亦有最高法院七十六年度臺上字第四九八六號判例可稽。其以情況證
    據（即間接證據）斷罪時，尤須基於該證據在直接關係上所可證明之他項情況事
    實，本乎推理作用足以確證被告有罪，方為合法，不得徒憑主觀上之推想，將一
    般經驗上有利被告之其他合理情況逕予排除，此觀諸最高法院三十二年上字第六
    十七號判例意旨亦甚彰明。
三、訊據被告謝大臺堅詞否認涉犯前開竊盜犯行，辯稱：「（是否曾於八十六年一月
    十日晚上在樹林市○○路一五五號巨星泰式料理餐廳，偷自訴人Ｆ八─九一七○
    號小客車內的鑰匙及皮衣一件？）我當時有在上開餐廳用餐，但我沒有偷自訴人
    上開東西，當時自訴人有殺證人甲○○的兒子，我有出庭作證，所以自訴人亂告
    我。」。抑且，訊據自訴人聲請傳喚之證人甲○○到庭具結證稱：「（是否曾於
    八十六年一月十日晚上在樹林市○○路一五五號巨星泰式料理餐廳，看到被告偷
    自訴人Ｆ八─九一七○號小客車內的鑰匙及皮衣一件？）當時我不在上開地方，
    所以沒有看到上開情形。我沒有看到被告有偷自訴人的東西，我的兒子被自訴人
    殺害，所以自訴人亂告別人。之前我在（臺灣）高等法院開庭沒有說過有看過被
    告有偷自訴人車上的東西。」等語（見本院八十九年九月十五日訊問筆錄）。足
    徵自訴人指稱甲○○可證實被告謝大臺涉嫌於右開時地竊得前揭其所有之物品一
    節，顯不足取。
四、況告訴人（含自訴人）之告訴（或自訴），係以使被告受刑事訴追為目的，是其
    陳述是否與事實相符，仍應調查其他事實以資審認，始得為不利被告之認定，最
    高法院亦於五十二年著有臺上字第一三００號判例。自訴人指稱被告涉犯前開竊
    盜犯行，僅有自訴人之指訴，別無其他積極證據可資證明被告確係涉有前開竊盜
    犯行。是綜上諸情參互以析，尚乏明確之積極證據足證被告涉有刑法第三百二十
    條第一項之竊盜罪嫌。此外，復查無其他積極證據足認被告有何前開竊盜犯行，
    揆諸前開規定及判例意旨，自應為無罪之諭知，以昭審適。
五、被告經合法傳喚無正當理由不到庭，本院認係應為無罪判決之案件，故不待其陳
    述逕行判決。
據上論斷，應依刑事訴訟法第三百四十三條、第三百零一條第一項、第三百零六條，
判決如主文。
中      華      民      國    八十九    年      十一    月      三十    日
                                      臺灣板橋地方法院刑事第四庭
                                          法  官  許必奇
右正本證明與原本無異。
如不服本判決，應於判決送達後十日內向本院提出上訴狀 (應附繕本) ，上訴於臺灣
高等法院。
                                          書記官  高玉彬
中      華      民      國    八十九    年      十二    月      一      日


司法院資訊處製作；財團法人民間司法改革基金會備份。
